臺灣新竹地方法院刑事判決　　　　　　　 95年度易字第354號
公　訴　人　臺灣新竹地方法院檢察署檢察官
被　　　告　丁○○
　　　　　　　　　　　3樓
上列被告因竊盜案件，經檢察官聲請簡易判決處刑（九十五年度
偵字第二三六三號），本院竹北簡易庭認本件不宜適用簡易判決
處刑，改依適用通常訴訟程序審理，本院判決如下：
    主  文
丁○○於夜間侵入有人居住之建築物竊盜，處有期徒刑柒月。
    事  實
一、丁○○為新竹縣湖口鄉○○○路八四號勤美股份有限公司（
    下稱勤美公司）之員工，擔任模具保養、維修之操作員，竟
    意圖為自己不法之所有，於民國九十五年三月十二日下班後
    之凌晨三時許，侵入勤美公司上址中、一樓為工廠並有樓梯
    通往二樓外籍勞工居住處所之二廠建築物內，徒手竊取放置
    一樓廠房內之銅條一捆（重約二十公斤，價值約新臺幣（下
    同）二千元），得手後欲離去之際，為站在二樓樓梯處之外
    籍勞工甲○○○○○○○○ ○○○○○○○○○（中文名：他文）及乙○○○○○○○○○○○○○○○（中文名：阿甘）發現，丁○○以手放在嘴巴比出
    不要聲張之手勢後，即自該處後門離去，嗣由甲○○○○○○○○○○○○○○○○○與乙○○○○○○○○ ○○○○○○○報告主管後往上呈報，勤美
    公司始發現物品遭竊，並報警處理，始查悉上情。
二、案經新竹縣警察局竹北分局報請臺灣新竹地方法院檢察署檢
    察官偵查起訴。
    理  由
一、本案認定事實所引用之本案卷內所有卷證資料，並無證據證
    明係公務員違背法定程序所取得；又本件被告以外之人於審
    判外之陳述，亦無刑事訴訟法第一百五十九條之一至之三所
    規定之不得作為證據之情形；又當事人、代理人或辯護人於
    法院調查證據時，知有第一百五十九條第一項不得為證據之
    情形，而未於言詞辯論終結前聲明異議者，視為有前項之同
    意，刑事訴訟法第一百五十九條之五第一項、第二項分別定
    有明文。本件當事人均未於言詞辯論終結前就相關證據無證
    據能力聲明異議，則依刑事訴訟法第一百五十九條至一百五
    十九條之五之規定，本件認定事實所引用之本件卷證所有證
    據，均認有證據能力，合先敘明。
二、訊據被告丁○○矢口否認有何竊盜犯行，辯稱：當時喝醉酒
    在家睡覺，並未至公司內竊盜，如果有人發現竊盜，為何不
    當場阻止，為何延至四天後始報案，小偷沒有拿武器，為何
    二個外勞不反制，我前一日晚上是進入公司是找丙○○借錢
    買酒喝，喝完就回家睡覺，第四天公司找我去，直接指名是
    我做的，我便要求報案移送，我沒有必要亦沒有急迫性去公
    司拿這些東西云云。經查：
（一）上揭事實業據目擊證人甲○○○○○○○○ ○○○○○○○○○（他文）、
      乙○○○○○○○○ ○○○○○○○（阿甘）證述明確：甲○○○○○○○○○○○○○○○○○（他文）於警詢時證述：「我是在九十五年三
      月十二日凌晨大約三時許，在新竹縣湖口鄉○○○路八四
      號勤美公司內，從一棟休息室二樓樓梯下樓時，目擊到公
      司臺灣籍員工丁○○肩膀上扛一捆公司物料銅條欲離開公
      司，在他離開時看到我還以食指手指放在嘴唇上，向我比
      一個手勢，意思要我保持安靜後，轉身徒步由公司後門離
      開」、「公司有裝探照燈，我能很清楚看到是丁○○。」
      等語（參偵查卷第九頁）。乙○○○○○○○○ ○○○○○○○（阿甘）
      於警詢時證述：「當時我看到前面同事『他文』在往樓下
      看，我問『他文』在看什麼，『他文』用手比前面給我看
      ，我順『他文』手勢看過去目擊到公司臺灣籍員工丁○○
      肩膀上扛一捆公司物料銅條，徒步往公司後門」、「我能
      很清楚看到是丁○○」、「我確定當時看到的背影、身型
      與短短的頭髮，的確是丁○○本人」等語（參偵查卷第一
      一頁）；其於本院審理時具結後更證述：「我站在鐵樓梯
      那裡，我看到的時候他已經在偵卷第二七頁下方照片鉛筆
      圈起來的位置，他當時弓著身體走，我當時是看到背後，
      正面是『他文』看到，我有看到側邊，我可以百分之百指
      認出就是在庭的被告丁○○偷的」、「我就走到現場跟現
      場的主管講」、「（為何當時看到被告在拿銅料，會要去
      報告主管，而非認為被告只是要進來拿料？）因為那個地
      方晚上是沒有臺籍員工在那裡工作。」等語明確（參本院
      卷第三六、三七、四０頁）。
（二）證人即勤美公司主管己○○亦證述：「我在隔天上班時接
      到小姐通知，我就到現場去查守衛日誌，並找『他文』及
      『阿甘』來，並會同生產的主管一起去查證他們當時所看
      到的情形，『阿甘』可以指認是誰偷竊，我們拿資料給他
      看，後來確定是被告偷，我們聯絡被告，但他連續請二天
      假」、「『阿甘』先描述偷竊人之長相，因為被告一直都
      留短髮，『阿甘』描述偷竊者長相後，我們有拿被告照片
      給他看，他說就是被告」、「他就是跟我們描述他所看到
      那個人的長相、特徵及外型，因為現場有現場主管在，所
      以就知道『阿甘』所描述的人是哪一位，後來就有拿被告
      的人事資料給『阿甘』指認，『阿甘』與『他文』均說是
      這一個人」等語明確（參本院卷第七七、七八頁）；而證
      人甲○○○○○○○○ ○○○○○○○○○、乙○○○○○○○○ ○○○○○○○及己○○均
      與被告丁○○無何仇隙，證人己○○不在案發之二廠上班
      ，上開二名外籍員工之工作內容亦與被告丁○○不同而均
      無利害關係，渠等自無構詞誣陷被告之理。況且，證人
      甲○○○○○○○○ ○○○○○○○○○與乙○○○○○○○○ ○○○○○○○所為證述內容
      互核一致，亦與證人己○○所證述之情節相符，是以渠等
      證詞自堪採信。此外，復有勤美公司所提出二廠守衛日誌
      一紙（參本院卷第二０頁），其上記載：「03:48時外勞
      『他文』看見廠內員工由廠內小門進入廠內拿了一包東西
      離廠，『他文』見狀告知帶班領班，並告知警衛室，經詢
      問『他文』並由『邦中』（即翻譯人員）口中得知是銅條
      ，至於那位員工可由『他文』指證出來」等語可證，並有
      竊盜處所現場圖一紙及現場照片六幀在卷可資佐證（參偵
      查卷第二五至二七頁）。
（三）被告丁○○之前揭辯詞，不足採信，理由如下：
　　１、其辯稱當時在家睡覺，有太太戊○○○可以作證云云，
        惟證人戊○○○於本院交互詰問具結後證述之情節，與
        被告丁○○所辯稱之內容，多處不相符，茲舉其大項者
        如下：
      (1)證人戊○○○證稱：被告丁○○上班時間是白天八點至
        下午五點，三月十一日被告丁○○下班回家，吃完晚飯
        約七點多出門，約九點半回來，跟我要二千元，當時已
        有喝酒，我不給他，他馬上又出去了，約凌晨十二點（
        即十二日）回來，因為喝很醉一開門就把我吵起來，一
        進來就睡覺，後來不到十分鐘他就吐了等語（參本院卷
        第四三、四五、四九頁），與被告丁○○所稱：當日是
        十二點多下班，七點多出去，十點多回家，要不到酒錢
        ，十分鐘後又出去，凌晨十二時（即十二日）再回家，
        回家後就睡了，當時我太太也在睡覺了，約睡到二點多
        起來吐，因為吐所以我太太起來云云，兩人就案發前一
        日及案發當日凌晨被告丁○○返家之時間、出門時間、
        再次返家時間及其後被告丁○○吐的時間之陳述，亦不
        相符。
　　　(2)證人戊○○○證述有散光三百五十度，是弱視，有近視
  　　　一、二百度，也有遠視，鬧鐘距床三、四公尺，被告丁○○十二點多回家後，我就起來開燈，一起床睜開眼睛
  　　　就看到鬧鐘，我平日在家不會戴眼鏡，鬧鐘小小一個，
    　　當時距離約證人席至審判長位置等語（參本院卷第四九
    　　、五三頁），惟本院提示六法全書之卷面，證人戊○○○亦僅能看到「實用六法全書」幾字，其餘看不到，則
        證人戊○○○得否能在未戴眼鏡之情況下，辯識同等距
        離之「小小」鬧鐘上之時間數字，已著實令人懷疑，且
        與被告丁○○辯稱：我回到房間時，燈是「亮」的，進
        去後就把燈關了，鬧鐘距床約一公尺云云，亦不相符。
      (3)又證人戊○○○證述：被告丁○○十三、十四日因為皮
        膚類似濕疹不舒服而未上班，被告丁○○說有去看醫生
        ，該皮膚病有時癢到不能睡，我是下班回來才知道他沒
        有去上班云云（參本院卷第五一頁），惟被告丁○○卻
        稱：十三日我沒去上班，也沒跟我太太說，她不知道我
        沒去上班，我在十三日晚上六、七點又出去跟人家打麻
        將，這一次我有跟她講，我打到十四日凌晨二點，十四
        日沒有上班，太太回來時我有跟她說我打麻將爬不起來
        云云，二人所為陳述，完全不同且大相逕庭，是證人戊○○○對於案發前後生活情節之描述及平日之習慣，均
        與被告丁○○辯稱之內容不符，且以證人戊○○○高度
        散光併近視及遠視、又未戴眼鏡情況下，其是否真清楚
        當日被告丁○○返家時間，著實令人懷疑，所為之證述
        ，顯然無法為有利於被告丁○○之認定。
　　２、被告丁○○另辯稱案發前一晚是因為向太太要不到酒錢
  　　　，便進入公司向同事丙○○借錢云云，惟本院依職權傳
    　　訊證人丙○○，其證述：「（提示守衛日誌，上面記載
      　十一日二十二時四十分被告去找你，二十二時五十二分
        離廠，是否有此事？）這應該只是他跟守衛說要找我，
        因為我是幹部，所以守衛比較容易放行，我當日有上班
        ，但被告並沒有來找我，我也沒有在工廠看到他。」等
        語明確（參本院卷第八四頁），是證人丙○○上開證述
        亦無法有利於被告丁○○之認定。而被告丁○○於本院
        審理時已供述「因為老是別人付酒錢，不好意思」等語
        （見本院卷第五七頁），且其於二月十一日在外飲酒後
        返回家中時，曾向其太太戊○○○索討二千元未果一節
        ，業經被告丁○○供述及證人戊○○○證述在卷已如前
        述，則被告在家中向其妻索討金錢未果後，即前往位於
        上址之公司，又向警衛虛構找丙○○之理由以為搪塞，
        益徵被告丁○○應是於酒後返家要不到酒錢後，而生竊
        盜之犯意，侵入公司內竊取銅條變賣換取酒錢等情為真
        。被告對證人乙○○○○○○○○ ○○○○○○○及丙○○所言均表示
        無意見，僅空言其等記錯或認錯云云，所為辯詞又與其
        提出之證人即其妻戊○○○所為之證述諸多不符且矛盾
        ，自不足採。綜合以上，足認被告丁○○確有於上揭時
　　　　地，於夜間侵入有勤美公司外籍員工居住之建築物，竊
　　　　取前述財物之犯行無訛。本案事證已臻明確，被告丁○○所犯上揭犯行堪予認定，應予依法論罪科刑。
三、核被告丁○○所為，係犯刑法第三百二十一條第一項第一款
    之加重竊盜罪。公訴人原雖認被告係觸犯刑法第三百二十條
    第一項之竊盜罪等語，然證人乙○○○○○○○○ ○○○○○○○、己○○
    均證述案發該處一樓係廠房，二樓是外籍員工宿舍，廠房以
    鐵扶梯上去後，宿舍有房門，如果有人進入廠房可以直接上
    到二樓宿舍，因為是二班制，所以二樓始終都有人，亦未鎖
    門等情，已為證人己○○及乙○○○○○○○○ ○○○○○○○證述明確，
    亦為被告丁○○所不否認，是二樓即屬有人居住處所，且與
    一樓廠房相通，是以被告於夜間侵入有人居住之廠房內行竊
    ，所為自屬該當夜間侵入有人居住之建築物行竊之要件，公
    訴意旨尚有誤會，惟業經公訴人於本院審理時當庭更正，附
    此敘明。爰審酌被告正值壯年，不思以合法途徑賺取金錢，
    卻利用身為勤美公司員工之身分，於夜間侵入有人居住之公
    司廠房內竊取財物，所竊得財物之價值、犯罪手段、情節、
    犯後一再辯解，毫無悔意，態度惡劣等一切情狀，量處如主
    文所示之刑，以資懲儆。
據上論斷，應依刑事訴訟法第四百五十二條、第二百九十九條第
一項前段，刑法第三百二十一條第一項第一款，判決如主文。
中　　華　　民　　國　　96　　年　　1 　　月　　12　　日
                  刑事第五庭    審判長法  官
                                      法  官
                                      法  官
以上正本證明與原本無異。
如不服本判決應於收受本判決後十日內向本院提出上訴書狀，其
未敘述上訴理由者，並得於提起上訴後十日內向本院補提理由書
狀 (均須按他造當事人之人數附繕本)「切勿逕送上級法院」。
中　　華　　民　　國　　96　　年　　1 　　月　　12　　日
                                      書記官  蕭惠婷
附錄本案論罪科刑實體法條全文：
刑法第三百二十一條第一項第一款：
犯竊盜罪而有左列情形之一者，處六月以上、五年以下有期徒刑
：
  一  於夜間侵入住宅或有人居住之建築物、船艦或隱匿其內而
      犯之者。
